【裁判字號】    92,上易,482
【裁判日期】    920430
【裁判案由】    違反商標法等
【裁判全文】
臺灣高等法院高雄分院刑事判決                    九十二年度上易字第四八二號
    上訴人  台灣高雄地方法院檢察署檢察官
    被  告      乙○○
  選任辯護人    唐治民
                蔡祥銘
右上訴人因被告違反商標法案件，不服臺灣高雄地方法院九十一年度易字第三六九七
號中華民國九十二年二月十日第一審判決（起訴案號：臺灣高雄地方法院檢察署九十
一年度偵字第一七九八四號），提起上訴，本院判決如左：
      主  文
上訴駁回。
      理  由
一、公訴意旨略以：被告乙○○係高雄市○○區○○路七四一號「大流通五金百貨行
    華夏店」，及高雄市○○區○○路二十號「大流通五金百貨行重孝店」之負責人
    ，民國九十一年間，其明知如附圖所示之商標圖樣，係告訴人甲○○○實業股份
    有限公司向經濟部智慧財產局申請註冊之註冊商標，指定使用於高梁酒等酒類製
    品，現仍在專用期間內，亦明知證人姚水福（並未據起訴）以低於甲○○○公司
    出貨價向其兜售之金門高梁酒一批，係屬假酒，竟基於意圖欺騙他人及為自己不
    法之所有概括犯意，向姚水福購買假金門高梁酒一批，並將之陳列在上址貨架上
    ，供消費者以新臺幣（下同）五百五十元、三百八十元及二百二十元與市價等同
    之價格，選購容量分別為零點七五、零點六及零點三公升之假金門高梁酒，嗣於
    九十一年七月二十九日十四時許，為警持搜索票在前揭二店之貨架上查獲仿冒金
    門高梁酒四十一瓶，因認被告乙○○涉有商標法第六十三條、菸酒管理法第四十
    七條及刑法第三百三十九條第一項之詐欺取財罪嫌等語。
二、公訴人認被告乙○○涉有違反商標法、詐欺罪嫌，無非係以查獲之金門高梁酒確
    屬假酒，而被告乙○○於警訊時已坦承犯罪，且證人姚水福售價與通常行銷網路
    有異等語，為其論据。
三、訊據被告乙○○固不否認其係「大流通五金百貨行華夏店」及「大流通五金百貨
    行重孝店」之負責人，且九十一年七月二十九日十四時許，確在其前揭二店之貨
    架上查獲仿冒金門高梁酒四十一瓶等情，惟堅決否認有何違反商標法、菸酒管理
    法及詐欺取財罪嫌，辯稱：前述假金門高梁酒係向姚水福購買，零點七五公升裝
    一瓶買四百八十元賣五百五十元，零點六公升裝一瓶買三百三十元賣三百八十元
    ，零點三公升公升裝一瓶買一百七十五元賣二百二十元，均與市場價格相當，而
    且前揭假金門高梁酒外包裝與正廠金門高梁酒幾乎相同，根本無法分辨，我實在
    不知道是假酒等語。經查：
（一）被告乙○○於警訊時已辯稱不知查獲之金門高梁酒為假酒，而未坦承犯罪，有
      其九十一年七月二十九日警訊筆錄在卷可稽，故公訴意旨認被告乙○○於警訊
      時坦承犯罪，應屬誤會。
（二）前述查獲之假金門高梁酒外包裝與正廠金門高梁酒外包裝，除其上打印之「Ｆ
      ＩＲＳＴＱＵＡＬＩＴＹ」字樣的「Ｑ」字，字尾撇的角度稍有不同外，其餘
      均相同等節，業經告訴人高雄分公司之代理人曾泰新於原審審理時證述明確，
      並經原審當庭勘驗查獲之假金門高梁酒外包裝與正廠金門高梁酒外包裝屬實（
      見九十一年十二月三日審判筆錄），故查獲之假金門高梁酒與正廠金門高梁酒
      由外觀上，幾無法分辨真偽，自堪認定。
（三）查獲之假金門高梁酒，係被告乙○○向寶靖煙酒行之業務員證人姚水福購買後
      販售予消費者，而其買賣價格分別為零點七五公升裝一瓶買四百八十元賣五百
      五十元，零點六公升裝一瓶買三百三十元賣三百八十元，零點三公升公升裝一
      瓶買一百七十五元賣二百二十元等情，除經被告乙○○迭於警訊、原審及本院
      審理時供承在卷外，並經證人姚水福於原審陳述屬實，復有估價單一紙在卷可
      佐，而被告乙○○前揭買進價格，並未低於正廠金門高梁酒之批發價格，賣出
      價格亦與市場正常價格相當，亦經告訴代代理人曾泰新及告訴人臺灣地區總代
      理商即南聯國際股份有限公司代表人鄭易昇於原審陳述無誤，故被告乙○○並
      無以低價販入假金門高梁酒再以相當於正廠金門高梁酒之零售價格，甚或低於
      正廠金門高梁酒零售價格賣出，而牟賺取不相當之利益，應堪認定，公訴意旨
      認證人姚水福售予被告乙○○之查獲假金門高梁酒，售價有異，亦有誤會。
（四）被告乙○○經營之大流通五金百貨行「華夏店」及「重孝店」是大賣場，有數
      百種商品，酒類僅是其中一部分，而金門高梁酒又是所擺酒類中之一部分，未
      見其他數百種商品也有仿冒品情事，尚難遽認被告乙○○對扣案金門高梁酒是
      假酒有所認識。
    綜上所述，本件查獲之假金門高梁酒與正廠金門高梁酒外觀上，幾無法分辨真偽
    ，且被告買進及賣出價格均無異常之情形，其買賣價格與市價相當，尚難僅憑查
    獲之金門高梁酒係屬假酒，即認被告乙○○明知所販賣之金門高梁酒為假酒而販
    賣，即遽認其主觀上存有詐欺取財之故意，且被告乙○○於被查獲時立即陳明其
    酒之來源是向寶靖煙酒行之業務員姚水福所購買，並未掩飾或無法交待來源，參
    以被告乙○○並無前科記錄，則被告乙○○辯稱不知其賣場所出售之金門高梁酒
    是假酒，尚堪採信，此外復查無其他確切証据証明被告有乙○○犯罪情事，其犯
    罪即屬不能証明。
四、原審以不能証明被告乙○○犯罪，依法諭知無罪，核無不合，檢察官上訴指摘原
    判決不當，為無理由，應予駁回。
據上論結，應依刑事訴訟法第三百六十八條，判決如主文。
本案經檢察官張金塗到庭執行職務。
中      華      民      國    九十二    年      四      月     三十     日
                              臺灣高等法院高雄分院刑事第九庭
                                  審判長法官  張明松
                                        法官  任森銓
                                        法官  張盛喜
右正本證明與原本無異。
不得上訴。
                                  法院書記官  楊茱宜
中      華      民       國    九十二    年      五      月      一     日


司法院資訊處製作；財團法人民間司法改革基金會備份。
